臺灣南投地方法院刑事判決
                                     110年度交易字第26號
公  訴  人  臺灣南投地方檢察署檢察官
被      告  劉展騰



上列被告因過失傷害案件，經檢察官提起公訴（110年度偵字第8
96號），本院判決如下：
    主    文
劉展騰犯過失傷害罪，處有期徒刑貳月，如易科罰金，以新臺幣
壹仟元折算壹日。
    犯罪事實
一、劉展騰於民國109年11月6日上午10時20分許，駕駛車牌號碼
    00-0000號自用小客車，沿南投縣埔里鎮中心路由南往北方
    向行駛，行至埔里鎮中心路10之1號交岔路口，本應注意車
    輛行駛至號誌故障之交岔路口，應減速慢行，並作隨時停車
    之準備，並應注意車前狀況，隨時採取必要之安全措施，而
    依當時天候晴、日間自然光線、柏油路面乾燥無缺陷、無障
    礙物且視距良好，客觀上並無不能注意之情事，竟疏未注意
    減速慢行即貿然前行，適陳茂乾騎乘車牌號碼000-000號普
    通重型機車，沿埔里鎮中心路由西往東方向行駛至上開交岔
    路口，劉展騰見狀閃煞不及而與陳茂乾發生碰撞，致陳茂乾
    人車倒地，因而受有橈骨遠端骨折、胸骨挫傷、右肩挫傷之
    傷害。劉展騰於肇事後，未經司法警察機關發覺前，於員警
    到場處理時，當場向承辦員警自首而受裁判，而悉上情。
二、案經陳茂乾訴請南投縣政府警察局埔里分局報告臺灣南投地
    方檢察署檢察官偵查起訴。
    理    由
一、證據能力之認定：
㈠㈠按被告以外之人於審判外之言詞或書面陳述，除法律有規定
    者外，不得作為證據；又被告以外之人於審判外之陳述，雖
    不符刑事訴訟法第159條之1至第159條之4之規定，而經當事
    人於審判程序同意作為證據，法院審酌該言詞陳述或書面陳
     述作成時之情況，認為適當者，亦得為證據。當事人、代
    理
    人或辯護人於法院調查證據時，知有第159條第1項不得為證
    據之情形，而未於言詞辯論終結前聲明異議者，視為有前項
    之同意，刑事訴訟法第159條第1項及第159條之5分別定有明
    文。經查，本判決下列所引用被告劉展騰以外之人於審判外
    之陳述，被告於本院準備程序表示對證據能力沒有意見，同
    意有證據能力（見本院卷第47頁），且檢察官及被告迄於本
    院言詞辯論終結前均未聲明異議，本院審酌上開證據資料作
    成時之情況，尚無違法不當或證明力明顯過低之瑕疵，亦認
    為以之作為證據應屬適當，爰依上開規定，認前揭證據資料
    均有證據能力。
㈡㈡次按除法律另有規定外，實施刑事訴訟程序之公務員因違背
    法定程序取得之證據，其有無證據能力之認定，應審酌人權
     保障及公共利益之均衡維護，刑事訴訟法第158條之4定有
    明 文。本案以下所引用之非供述證據，並無證據證明係實
    施刑事訴訟程序之公務員違背法定程序所取得，且經本院於
    審理 時合法踐行調查程序，自應認均具有證據能力，得作
    為證據 。 
二、認定犯罪事實所憑之證據及理由：
    訊據被告於警詢、偵查中固坦承有於上揭時、地駕駛本案車
    輛，發生本案事故等情，惟矢口否認有何過失傷害犯行，辯
    稱：我開車多年很小心，我開很慢時速差不多5公里。我是
    主幹線，告訴人是支線，他騎摩托車很快，是他撞到我跌
    倒，告訴人沒有骨折、皮肉傷等語。經查： 
  ㈠被告於上揭時、地，駕駛車牌號碼00-0000號自用小客車沿南
    投縣埔里鎮中心路由南往北方向行駛，行至埔里鎮中心路10
    之1號交岔路口，適告訴人陳茂乾騎乘車牌號碼000-000號普
    通重型機車，沿埔里鎮中心路由西往東方向行駛至上開交岔
    路口，劉展騰見狀閃煞不及而與陳茂乾發生碰撞等情，業據
    被告陳述在卷，核與證人即告訴人陳茂乾於警詢、偵訊及本
    院審理時；證人陳吉宏於警詢、偵查中之證述大致相符（見
    警卷第5至10頁；偵卷第29至第31頁；本院卷第87頁至第89
    頁），並有臺中榮民總醫院埔里分院診斷證明書、調解不成
    立證明書、道路交通事故現場圖、交通事故現場略圖、道路
    交通事故調查報告表（一）（二）、埔里分局鯉潭派出所交
    通事務駕駛人酒測紙黏貼表各1份、現場照片23張、110年2
    月19日員警職務報告、監視器畫面截圖、臺中榮民總醫院埔
    里分院110年8月3日中總埔企字第1100600824號函檢送陳茂
    乾病歷影本8張、南投縣政府警察局埔里分局110年9月28日
    投埔警偵字第1100018042號函檢送劉展騰及陳茂乾道路交通
    事故肇事人自首情形紀錄表各1份在卷可稽（見警卷第11頁
    至第12頁、第16頁至第31頁；偵卷40頁至第42頁；本院卷第
    53頁至第69頁、第120頁至第124頁），是此部分事實，首堪
    認定。
　㈡被告雖辯稱我開車速度很慢，時速差不多5公里，我車子是靜
    止狀態等語。惟參證人陳吉宏於警詢、偵訊中證稱：當時雙
    方車速大約30公里左右，雙方車輛行經路口均未停、讓、看
    ，都是往前衝等語（見警卷第9頁；偵卷第29頁）。復經本
    院勘驗現場路口監視器畫面，勘驗結果如下（見本院卷第85
    頁）：檔案名稱：LINE_MOVIE_0000000000000.mp4。光碟置
    於偵卷牛皮紙袋。檔案時間總長為0分33秒，僅勘驗播放器
    時00：00：02至00：00：12（註：以下標示時間為播放器時
    間之分秒數）。
    00：00：02至00：00：07
    監視器畫面上方出現一臺機車（下稱A機車），後面又有另
    一臺機車（下稱B機車）為同方向行駛，B機車超越了A機 車
    ，並繼續向前方路口行駛。
    00：00：08至00：00：12
    監視器畫面左方馬路出現一名行人往交叉路口方向走去，行
    人後方出現一臺紅色小客車（即被告駕駛車輛）疾駛至交叉
    路口無煞車之跡象，B 機車撞上紅色小客車左側車頭，紅色
    小客車煞車，B機車倒地。
　　依上述勘驗內容，參以證人所述及錄影畫面截圖（偵卷第41
    至42頁），可見被告駕駛自用小客車接近本案事故發生之交
    岔路口，並無煞車減速，或隨時採取必要之安全措施，因而
    與告訴人發生碰撞等事實甚明。
　㈢被告雖辯稱我開車速度很慢，告訴人沒有受傷等語，然查，
    被告駕駛自用小客車接近上開路口時，車速非低，且未有減
    速，業經認定如前。又告訴人因上開事故於109年11月6日上
    午10時43分許至臺中榮民總醫院埔里分院急診治療，經診斷
    受有橈骨遠端骨折、胸骨挫傷、右間挫傷等傷害，余同日上
    午11時46分出院，此有診斷證明書、臺中榮民總醫院埔里分
    院110年8月3日中總埔企字第1100600824號函暨所附告訴人
    病歷、消防局救護紀錄表在卷足憑（見警卷第11頁；本院卷
    第53頁至第69頁）。足見，告訴人卻因本案事故受有上開之
    傷害甚明，被告前揭所辯，洵非可採。
　㈣按汽車行駛時，駕駛人應注意車前狀況，並隨時採取必要之
    安全措施，道路交通安全規則第94條第3項定有明文，被告
    領有普通小型車駕駛執照，對於上開規定自當知悉並予以遵
    守。觀諸前揭交通事故調查表㈠及現場照片可知，案發當時
    天候晴、日間自然光線、柏油路面、乾燥無缺陷、無障礙物
    、視距良好，車子本身亦無突發之狀況，並無不能注意之情
    形，被告行經上述號誌故障之交岔路口時，竟疏未注意注意
    車前狀況，減速慢行，致告訴人騎乘之機車因而擦撞被告車
    輛，人車倒地，被告顯有違反上揭規定之過失。且被告之過
    失行為與告訴人之受傷結果間，自有相當因果關係。 
　㈤綜上所述，被告上開所辯，均係卸責之詞，不足採信。本案
    事證明確，被告犯行堪以認定。 　
三、論罪科刑：
  ㈠核被告所為，係犯刑法第284條前段之過失傷害罪。 
　㈡再按，對於未發覺之罪自首而受裁判者，得減輕其刑，刑法
    第62條前段定有明文。所謂未發覺之罪，凡有搜查權之官吏
    ，不知有犯罪之事實，或雖知有犯罪事實，而不知犯罪人為
    何人者，均屬之（最高法院26年度渝上字第1839號判決要旨
    參照）。至於所表明之內容祇須足使該管公務員憑以查明該
    犯罪之真相為已足，並不以完全與事實相符為必要（最高法
    院99年度台上字第7333號判決要旨參照）。犯人在犯罪未發
    覺之前，向檢察官或司法警察官告知其犯罪，而不逃避接受
    裁判，即與刑法第62條規定自首之條件相符，不以言明自首
    並願受裁判為必要（最高法院85年度台上字第4908號判決要
    旨參照）。查本案道路交通事故發生後，報案人或勤指中心
    轉來資料未報明肇事人姓名，警員前往現場處理時，被告在
    場，並當場承認其為肇事人，有南投縣政府警察局埔里分局
    道路交通事故肇事人自首情形紀錄表在卷為憑（見本院卷第
    122頁），可見被告確在偵查犯罪權限之機關或人員知悉犯
    罪事實、尚未發覺犯罪行為人前，主動向警方自首其為肇事
    人，並願接受裁判，核以本案情節，爰依刑法第62條前段自
    首規定減輕其刑。 
  ㈢爰以行為人之責任為基礎，審酌被告本應注意行駛至號誌故
    障之交岔路口時，應注意車前狀況，採取必要之安全措施，
    竟疏未注意，致使告訴人受有上開傷害，所為應予非難。又
 　 被告犯後否認犯行，迄今未能與告訴人達成和解或調解，犯
　  後態度不佳。兼衡被告初中畢業之智識程度、依賴每月新
　  臺幣4,000元之補助為生，經濟狀況不好，目前在廟裡作義
　  工，獨居，未與家人同住生活狀況，及告訴人所受傷勢等一
　  切情狀，量處如主文所示之刑，並諭知易科罰金之折算標
　  準。 
據上論斷，應依刑事訴訟法第299條第1項前段，判決如主文。
本案經檢察官黃天儀提起公訴，檢察官陳俊宏、黃淑美到庭執行
職務。
中　　華　　民　　國　 110　　年　　12 　　月　　6　　日
                  刑事第三庭    法　官　李怡貞
以上正本與原本無異。
如不服本判決應於收受送達後20日內向本院提出上訴書狀，並應
敘述具體理由；其未敘述上訴理由者，應於上訴期間屆滿後20日
內向本院補提理由書（均須按他造當事人之人數附繕本）「切勿
逕送上級法院」。
告訴人或被害人如對於本判決不服者，應具備理由請求檢察官上
訴，其上訴期間之計算係以檢察官收受判決正本之日期為準。
                                書記官  林鈺珣 
中　　華　　民　　國　　110 　年　　12　　月　　7 　　日

附錄本案論罪科刑法條全文
中華民國刑法第284條
因過失傷害人者，處1年以下有期徒刑、拘役或10萬元以下罰金
；致重傷者，處3年以下有期徒刑、拘役或30萬元以下罰金。